台灣栗地方法院刑事判決　　　　　　　 94年度訴緝字第7號
公　訴　人　臺灣苗栗地方法院檢察署檢察官　 良股
被　　　告　甲○○
上列被告因毒品危害防制條例案件，經檢察官提起公訴（93年度
毒偵字第540 號），及移送併辦（93年度毒偵字第3158號），本
院合議庭裁定後，以簡式審判程序判決如下：
    主  文
甲○○連續施用第一級毒品，累犯，處有期徒刑拾月；又連續施
用第二級毒品，累犯，處有期徒刑捌月。應執行有期徒刑壹年伍
月。
    事  實
一、甲○○曾於民國（下同）92年3月31日，因違反槍砲彈藥刀
    械管制條例案件，經本院判處有期徒刑2 月，於92年9 月13
    日判決確定，並於92年12月9 日易科罰金執行完畢。
二、甲○○又曾於91年間，因一犯施用毒品案件，經本院裁定送
    觀察、勒戒後，因認無繼續施用毒品傾向，由台灣苗栗地方
    法院檢察署檢察官於91年12月27日以91年度毒偵字第977號
    為不起訴處分確定；復於92年間，因二犯施用毒品案件，經
    本院裁定送觀察、勒戒後，因認無繼續施用毒品傾向，由台
    灣苗栗地方法院檢察署檢察官於92年12月5日以92年度毒偵
    字第909號為不起訴處分確定。
三、詎甲○○猶不知悔改，於觀察、勒戒執行完畢後5 年內，復
    基於施用第一級毒品海洛因之概括犯意，自93年3 月24日起
    ，至94年2 月3 日上午9 時許止，連續在苗栗縣苑裡鎮中正
    里15鄰134 之5 號旁鐵皮屋內、台中縣大甲鎮豪宮旅社、桃
    園縣桃園市○○路○ 段395 號3 樓等地點，以將第一級毒品
    海洛因摻入香煙內點燃吸食方式，非法施用第一級毒品海洛
    因多次。復另基於施用第二級毒品安非他命之概括犯意，自
    93年3 月24日起，至94年2 月3 日上午9 時許止，連續在苗
    栗縣苑裡鎮中正里15鄰134 之5 號旁鐵皮屋內、台中縣大甲
    鎮豪宮旅社、桃園縣桃園市○○路○ 段395 號3 樓等地點，
    以將安非他命置於玻璃球內，下以火燒烤吸取其產生煙霧之
    方式，非法施用第二級毒品安非他命多次。嗣分別於左列時
    、地，為警查獲：台中縣警察局大甲分局刑事組員警，持
    本院核發之搜索票，於93年3 月25日下午2 時20分許，至苗
    栗縣苑裡鎮中正里15鄰134 之5 號旁鐵皮屋內搜索，除查獲
    案外人李安祺非法持有之毒品外，並將在場之甲○○一併帶
    回刑事組採尿送驗，結果發現其尿液同時呈有甲基安非他命
    及嗎啡陽性反應。台中縣警察局大甲分局刑事組員警，於
    93年5 月28日晚上10時30分許，先在台中縣大甲鎮○○路13
    1 號豪宮旅社大廳，查獲案外人呂慕詩非法持有毒品後，經
    呂慕詩引導，於同日晚上10時40分許，在該旅社210 室內，
    將在場之甲○○一併帶回刑事組採尿送驗，結果發現其尿液
    仍同時呈有甲基安非他命及嗎啡陽性反應。苗栗縣警察局
    通霄分局刑事組員警，於94年2 月4 日下午3 時許，在桃園
    縣桃園市○○路○ 段395 號3 樓，將本院通緝中之甲○○緝
    獲並解送本院歸案後，經甲○○向本院供稱其最後一次施用
    毒品日期，係於94年2 月3 日上午9 時許。
四、案經台中縣警察局大甲分局報請台灣苗栗地方法院檢察署檢
    察官偵查起訴，及由台中縣警察局大甲分局報請同署檢察官
    移送併辦。
    理  由
一、右揭事實，業據被告甲○○向本院供認不諱，而其尿液第一
    次經警採集送請台中縣衛生局檢驗結果，同時呈有甲基安非
    他命及嗎啡陽性反應，有台中縣警察局大甲分局刑事組尿液
    代號與真實姓名對照表、台中縣衛生局93年3 月30日尿液煙
    毒檢驗報告書等影本各一紙在卷足憑（參見台灣苗栗地方法
    院檢察署93年度毒偵字第540 號偵查卷第15頁、本院93年度
    訴字第282 號審理卷第14頁）；又警方第二次採集被告甲○
    ○之尿液，送請中山醫學大學附設醫院檢驗結果，仍同時呈
    有甲基安非他命及嗎啡陽性反應，有人名對照表及該醫院藥
    物濫用檢測中心檢驗報告各一紙在卷足憑（參見台灣苗栗地
    方法院檢察署93年度毒偵字第3158號偵查卷第19、第20頁）
    ，是被告甲○○自白其有連續施用第一級毒品海洛因、第二
    級毒品安非他命之犯行，應堪信為真實。
二、被告甲○○又曾於91年間，因一犯施用毒品案件，經本院裁
    定送觀察、勒戒後，因認無繼續施用毒品傾向，由台灣苗栗
    地方法院檢察署檢察官於91年12月27日以91年度毒偵字第97
    7 號為不起訴處分確定；復於92年間，因二犯施用毒品案件
    ，經本院裁定送觀察、勒戒後，因認無繼續施用毒品傾向，
    由台灣苗栗地方法院檢察署檢察官於92年12月5 日以92年度
    毒偵字第909 號為不起訴處分確定，有刑案資料查註紀錄表
    、台灣高等法院被告全國前案紀錄表等在卷足憑。事證明確
    ，被告甲○○於觀察、勒戒執行完畢後5 年內，再犯施用毒
    品之犯行，洵堪認定。
三、核被告甲○○所為，係犯毒品危害防制條例第10條第1項施
    用第一級毒品罪、同條第2 項施用第二級毒品罪。其非法持
    有海洛因、安非他命之低度行為，應分別為施用之高度行為
    所吸收，均不另論罪。被告甲○○先後多次施用第一級毒品
    海洛因、第二級毒品安非他命之行為，時間緊接，所犯罪名
    之構成要件相同，顯均係基於概括之犯意而為，應依連續犯
    之規定各論以一罪，並均依法加重其刑。查被告甲○○曾於
    92年3 月31日，因違反槍砲彈藥刀械管制條例案件，經本院
    判處有期徒刑2 月，於92年9 月13日判決確定，並於92年12
    月9 日易科罰金執行完畢，有上開前科表在卷足憑，5 年內
    再犯本件有期徒刑以上刑之罪，為累犯，應依刑法第47條之
    規定，遞加重其刑。被告甲○○所犯上開二罪，犯意各別，
    行為互殊，應分論併罰。爰審酌被告甲○○一再非法施用毒
    品，理應重罰，惟念其所犯僅戕害個人身心健康，及犯後能
    坦白承認等一切情狀，本院並參酌檢察官之具體求刑，分別
    量處被告甲○○如主文所示之刑，並定其應執行之刑，以資
    懲儆。
四、台灣苗栗地方法院檢察署檢察官就被告甲○○，於93年5月2
    8 日晚上10時40分許，在台中縣大甲鎮○○路131 號豪宮旅
    社，被警查獲仍有施用甲基安非他命及海洛因之犯行，而以
    該署93年度毒偵字第3158號偵查卷移送本院併辦，因移送併
    辦部分，與起訴被告甲○○連續施用第一級、第二級毒品之
    犯行，有連續犯之裁判上一罪關係，依審判不可分原則，本
    院自應一併予以審理，附此敘明。
五、又被告甲○○向本院供稱其最後一次施用毒品日期，係於94
    年2 月3 日上午9 時許，此部分之犯行雖未據檢察官起訴，
    然因與起訴被告甲○○連續施用第一級、第二級毒品之犯行
    ，亦有連續犯之裁判上一罪關係，依審判不可分原則，本院
    自應一併予以審理，併此敘明。
據上論斷，應依刑事訴訟法第273條之1第1項、第299條第1項前
段，毒品危害防制條例第10第1 項、第2 項，刑法第11條前段、
第56條、第47條、第51條第5 款，判決如主文。
本案經檢察官黃智勇到庭執行職務。
中　　華　　民　　國　　94　　年　　3 　　月　　25　　日
                  刑事第二庭    法　官　柳章峰
以上正本與原本無異
中　　華　　民　　國　　94　　年　　3 　　月　　25　　日
如不服本判決應於送達後10日內向本院提出上訴狀
   　　                     　　書記官　歐明秀
附錄法條：
毒品危害防制條例第10條
施用第一級毒品者，處6 月以上5 年以下有期徒刑。
施用第二級毒品者，處3 年以下有期徒刑。
